臺灣士林地方法院刑事判決
110年度審訴字第553號
公  訴  人  臺灣士林地方檢察署檢察官
被      告  華政偉



上列被告因違反廢棄物清理法案件，經檢察官提起公訴（109年
度偵字第17391、20156號），被告於本院準備程序中就被訴之事
實為有罪之陳述，經本院合議庭裁定由受命法官獨任進行簡式審
判程序，並判決如下：
    主    文
華政偉犯廢棄物清理法第四十六條第三款之非法提供土地堆置廢
棄物罪，累犯，處有期徒刑陸月，如易科罰金，以新臺幣壹仟元
折算壹日。
未扣案之犯罪所得新臺幣貳仟元沒收之，於全部或一部不能沒收
或不宜執行沒收時，追徵其價額。
    犯罪事實及理由
一、本件犯罪事實及證據，除均引用檢察官起訴書關於被告華政
    偉部分之記載（如附件）外，另補充如下：
  ㈠本件前科補充：被告華政偉前於民國（下同）107年間，因施
    用毒品案件，經本院以107年度士簡字第271號判決處有期徒
    刑3月確定（下稱第一執行案）；105年間，因持有毒品案件
    ，經本院以106年度審訴字第103號判決處有期徒刑6月，併
    科罰金新臺幣（下同）6萬元確定，於106年8月9日易科罰金
    執行完畢。同年間，因恐嚇取財得利案件，經本院以106年
    度訴字第44號判決處有期徒刑6月確定。106年間，因施用毒
    品案件，經本院以106年度審簡字第1236號判決處有期徒刑3
    月確定，上開案件，嗣經本院以107年度聲字第1427號裁定
    合併定其應執行有期徒刑1年確定（下稱第二執行案）；107
    年間，因施用毒品案件，經本院以107年度審易字第2731號
    判決處有期徒刑5月確定（下稱第三執行案）；同年間，因
    施用毒品案件，經臺灣新北地方法院以107年度簡字第6030
    號判決處有期徒刑5月，上訴後，嗣經同法院以107年度簡上
    字第1291號判決駁回上訴確定，並與第一執行案，經同法院
    以108年度聲字第1395號裁定合併定其應執行有期徒刑6月確
    定（下稱第四執行案）。第一至四執行案接續執行，於108
    年11月20日縮短刑期假釋出監付保護管束，迄108年12月30
    日假釋付保護管束期滿未經撤銷假釋，未執行之刑以已執行
    完畢論（於本案構成累犯）。
  ㈡被告華政偉於本院110 年9 月3日準備程序、111年2月14日準
    備程序及審理時所為之自白。
二、論罪科刑：
  ㈠按廢棄物清理法第46條第3款所稱「未經主管機關許可，提供
    土地回填、堆置廢棄物」，依其文義以觀，固係以提供土地
    者為處罰對象，然該條款所欲規範者應在於未經主管機關許
    可，提供土地回填、堆置廢棄物之行為，而非側重於土地為
    何人所有、是否有權使用，亦不問提供土地係供自己或他人
    堆置廢棄物。是凡以自己所有之土地，或有權使用（如借用
    、租用等）、無權占用之他人土地，以供自己或他人堆置廢
    棄物之行為，均有上開條款之適用，非謂該條款僅規定處罰
    提供自己之土地供他人堆置廢棄物而言，否則任意提供非屬
    自己或無權使用之土地供自己或他人堆置廢棄物，造成污染
    ，卻無法處罰，顯失衡平，當非該法為改善環境衛生，維護
    國民健康之立法目的（最高法院107年度台上字第66號判決
    意旨參照）。經查，被告為本案土地即新北市○○區○○段○○○○
    段000地號土地（下稱老崩山段土地）之共有人，應有部分
    為1/2，有上開土地之土地建物查詢資料1份附卷可佐（見10
    9年度他字第4165號卷一第21頁），並提供老崩山段土地供
    他人堆置廢棄物，是核被告所為，係犯廢棄物清理法第46條
    第3款之非法提供土地堆置廢棄物罪。又按第46條第3 款之
    非法提供土地回填、堆置廢棄物者，屬非法清除廢棄物之範
    疇，本質上具有反覆多次實行之特性，屬集合犯（最高法院
    107 年度台上字第4808號判決意旨參照）。則被告自109 年
    4 月間至同年6月11日止，將老崩山段土地提供予他人反覆
    從事廢棄物之清除、處理行為，為集合犯，應僅論以一罪。
  ㈡又被告有如前揭所載之判處罪刑及前科執行情形，此有臺灣
    高等法院被告前案紀錄表1 份在卷可憑，其於前案有期徒刑
    執行完畢後，5 年以內故意再犯本件有期徒刑以上之罪，為
    累犯，本應依刑法第47條第1 項之規定加重其刑；然查，被
    告前開構成累犯之事實，與本件犯罪事實之犯罪類型及法益
    種類均屬有別，罪質互異，縱被告於前開有期徒刑執行完畢
    後，再犯本件違反廢棄物清理法案件，亦難認被告所為本件
    犯行，有何特別之惡性或對刑罰反應力薄弱之情形，依據司
    法院大法官釋字第775 號解釋之意旨，尚無依刑法第47條第
    1 項之規定加重其刑之必要，附此敘明。
  ㈢又犯罪之情狀顯可憫恕，認科以最低度刑仍嫌過重者，得酌
    量減輕其刑，刑法第59條規定甚明。再按刑事審判旨在實現
    刑罰權之分配正義，故法院對有罪被告之科刑，應符合罪刑
    相當原則，使輕重得宜，罰當其罪，以契合社會之法律感情
    ，此所以刑法第57條明定科刑時應審酌一切情狀，尤應注意
    該條所列10款事項以為科刑輕重之標準，並於刑法第59條賦
    予法院以裁量權，如認犯罪之情狀可憫恕，認科以最低度刑
    仍嫌過重者，得酌量減輕其刑，期使法院就個案裁判之量刑
    ，能斟酌至當，符合罪刑相當原則及比例原則。經查，被告
    本件犯行前，未曾因罪質相近之刑事案件經法院論罪科刑乙
    節，有臺灣高等法院被告前案紀錄表1份在卷可稽，被告未
    經許可提供土地堆置廢棄物固屬不該，然本案堆置廢棄物之
    數量尚無證據證明與具有毒性、危險性，且濃度或數量足以
    影響人體健康或污染環境之有害事業廢棄物相當，又提供老
    崩山段土地堆置廢棄物行為之期間不長，亦未因此獲得巨大
    報酬或利益，足見其犯罪情節、主觀惡性皆非重大，又被告
    於偵訊及本院審理中均能坦承犯行，態度尚可。因此，本院
    綜合上開各情，認被告之前述犯罪情節，若科以廢棄物清理
    法第46條第3款之非法提供土地堆置廢棄物罪之法定最輕本
    刑1年有期徒刑，實屬情輕法重，難謂符合罪刑相當性及比
    例原則，是被告之前述犯罪情狀，在客觀上足以使人感覺過
    苛而引起一般之同情，尚非無可憫恕，爰依刑法第59條之規
    定酌量減輕其刑。
　㈣爰審酌被告未經主管機關許可，任意提供土地供堆置廢棄物
    ，漠視政府對環境保護之政策宣導，危害環境衛生及國民健
    康，且使主管機關無從管理、處置，其所為固有不該，惟念
    及其犯後已知坦承犯行，且提供土地供堆置廢棄物之數量尚
    無證據證明與具有毒性、危險性，且濃度或數量足以影響人
    體健康或污染環境之有害事業廢棄物相當，對環境污染之危
    害性尚非嚴重，兼衡酌被告犯罪之動機、目的、手段，暨其
    為高職肄業之智識程度、離婚、育有2名未成年子女（現由
    前妻照顧）、目前從事送貨司機工作之生活狀況等一切情狀
    ，量處如主文所示之刑，並諭知如易科罰金之折算標準，以
    資懲儆。
三、沒收部分：
　㈠按犯罪所得，屬於犯罪行為人者，沒收之，於全部或一部不
    能沒收或不宜執行沒收時，追徵其價額。刑法第38條之1第1
    項前段、第3項定有明文。經查，證人方佳偉雖供稱給予被
    告8000元做為報酬乙節，然其於偵查中先供稱第一次給被告
    現金2000元紅包，隔一週又給現金1000元，5月中一次給現
    金3000元，6月再轉帳2000元報酬等語(見109年度偵字第201
    56號卷第309至311頁)；嗣又改稱伊給被告現金2000元紅包
    後，5月份分三次給被告現金3000元，6月份以友人帳戶轉帳
    2000元給被告，被告又退伊現金2000元等語（見109年度偵
    字第17391號卷第27至31頁），是認證人方佳偉說詞前後不
    一，已難確知證人方佳偉是否確有支付8000元予被告做為報
    酬，又卷查無積極證據足資證明被告此部分獲利之情形，且
    被告於本院審理時供稱僅有收受證人方佳偉友人轉帳之2000
    元報酬等情（見本院上開審判筆錄第4頁），有被告之中國
    信託帳戶交易明細及證人方佳偉友人王詩芸之國泰世華銀行
    帳戶交易明細可資佐證（見109年度偵字第20156號卷二第36
    9至370、382、402頁），依罪疑有利被告原則，從輕認定本
    件犯罪所得為2000元，是該未扣案之犯罪所得，應依刑法第
    38條之1第1項前段之規定宣告沒收之，並依同條第3項之規
    定，諭知於全部或一部不能沒收或不宜執行沒收時，追徵其
    價額。
　㈡至本件扣得被告手機4支等物，均係被告日常使用之物，且無
    積極證據證明與被告本件違反廢棄物清理法犯行有關，故均
    不予宣告沒收或追徵，併此指明。
據上論斷，應依刑事訴訟法第273條之1第1項、第299條第1項前
段，廢棄物清理法第46條第3款，刑法第11條前段、第59條、第4
1條第1項前段、第38條之1第1項前段、第3項，判決如主文。
本案經檢察官江耀民提起公訴，檢察官吳昭瑩到庭執行職務。
中　　華　　民　　國　　111 　年　　3 　　月　　14　　日
                  刑事第九庭法  官 李育仁
以上正本證明與原本無異。
因疫情而遲誤不變期間，得向法院聲請回復原狀。
如不服本判決應於收受判決後20日內向本院提出上訴書狀，並應
敘述具體理由；其未敘述上訴理由者，應於上訴期間屆滿後20日
內向本院補提理由書（均須按他造當事人之人數附繕本）「切勿
逕送上級法院」。
                            書記官 丁梅芬
中　　華　　民　　國　　111 　年　　3 　　月　　15　　日
　　
附錄本案論罪科刑法條：
廢棄物清理法第46條
有下列情形之一者，處1年以上5年以下有期徒刑，得併科新臺幣
1千5百萬元以下罰金：
一、任意棄置有害事業廢棄物。
二、事業負責人或相關人員未依本法規定之方式貯存、清除、處
    理或再利用廢棄物，致污染環境。
三、未經主管機關許可，提供土地回填、堆置廢棄物。
四、未依第41條第1項規定領有廢棄物清除、處理許可文件，從
    事廢棄物貯存、清除、處理，或未依廢棄物清除、處理許可
    文件內容貯存、清除、處理廢棄物。
五、執行機關之人員委託未取得許可文件之業者，清除、處理一
    般廢棄物者；或明知受託人非法清除、處理而仍委託。
六、公民營廢棄物處理機構負責人或相關人員、或執行機關之人
    員未處理廢棄物，開具虛偽證明。
　　　　　　　　　
附件：
臺灣士林地方檢察署檢察官起訴書
                                    109年度偵字第17391號
                                    109年度偵字第20156號
　　被      告　辛○○　男　56歲（民國00年0月0日生）
　　　　　　　　　　　　住新北市○○區○○街00巷00號2樓
　　　　　　　　　　　　國民身分證統一編號：Z000000000號
　　　　　　　　甲○○　男　29歲（民國00年0月00日生）
　　　　　　　　　　　　住新北市○○區○○○0號
　　　　　　　　　　　　居新北市○○區○市○路0段000號27
　　　　　　　　　　　　樓
　　　　　　　　　　　　國民身分證統一編號：Z000000000號
    上  一  人
    選任辯護人  李岳洋律師
                陳冠琳律師
                蔣子謙律師
　　被　　　告　丁○○　男　40歲（民國00年0月0日生）
　　　　　　　　　　　　住新北市○○區○○○0號之6
　　　　　　　　　　　　居新北市○○區○○○0號
　　　　　　　　　　　　國民身分證統一編號：Z000000000號
　　　　　　　　乙○○　男　39歲（民國00年0月0日生）
　　　　　　　　　　　　住新北市○○區○○0號
　　　　　　　　　　　　居新北市○○區○○路0段00號2樓
　　　　　　　　　　　　國民身分證統一編號：Z000000000號
　　　　　　　　壬○○　男　29歲（民國00年0月00日生）
　　　　　　　　　　　　住新北市○○區○○街00號
　　　　　　　　　　　　居新北市○○區○○路0段000巷00號
　　　　　　　　　　　　3樓
　　　　　　　　　　　　國民身分證統一編號：Z000000000號
    上  一  人
    選任辯護人  林玉堃律師
　　被　　　告　戊○○　男　29歲（民國00年0月0日生）
　　　　　　　　　　　　住新北市○○區○○路0巷00號7樓
　　　　　　　　　　　　居新北市○○區○○路0段000號12樓
　　　　　　　　　　　　國民身分證統一編號：Z000000000號
　　　　　　　　庚○○　男　42歲（民國00年0月00日生）
　　　　　　　　　　　　住臺北市○○區○○路0段00巷00弄0
　　　　　　　　　　　　0號4樓
　　　　　　　　　　　　國民身分證統一編號：Z000000000號
　　　　　　　　己○○　男　36歲（民國00年0月00日生）
　　　　　　　　　　　　住新北市○○區○○○00號
　　　　　　　　　　　　居新北市○○區○○街00巷00號3樓
　　　　　　　　　　　　國民身分證統一編號：Z000000000號
上列被告因違反廢棄物清理法案件，業經偵查終結，認應提起公
訴，茲將犯罪事實及證據並所犯法條分敘如下：
        犯罪事實
一、辛○○（綽號「菜脯」）、甲○○（綽號「黑豬」）、丁○○、乙○○（綽號「阿雄」）、壬○○、戊○○、庚○○等人，均未依法向
    主管機關申請取得廢棄物清除、處理之許可文件，己○○亦未
    取得主管機關之許可提供土地供人堆置廢棄物，詎渠等竟仍
    基於違反廢棄物清理法之犯意，分別為下列犯行：
  ㈠辛○○於民國109年4月至6月間，以每公斤新臺幣（下同）4.5
    元至5元不等之對價，承攬羅雅製衣（廠址位於新北市○○區○○路0段00號2樓）、順紀實業社（廠址位於新北市○○區○○路0
    段00巷00號）、大明裁剪廠（廠址位於新北市○○區○○街000
    號1樓）產出之廢布料清除業務，其先駕駛車牌號碼0000-00
    號自用小貨車，將上開廠內之廢布料載運至位於新北市○里
    區○○○00000號廠房（下稱下罟子廠房）堆置，再以每車次（
    3.5噸貨車）2,500元之對價，委由甲○○清運前開承攬清除之
    廢布料及自己廠內所產出之廢布料與廢木棧板；甲○○復委請
    友人丁○○協助，於109年4-6月間，分別多次駕駛車牌號碼00
    0-0000號、3578-EM號自用小貨車，至下罟子廠房裝載廢布
    料及廢木棧板後，運送至己○○所有之新北市○○區○○段○○○○段
    000地號土地（下稱老崩山段土地）棄置（合計甲○○載運8車
    、丁○○2車）。
  ㈡己○○於109年4月間某日，透過乙○○得知甲○○有至上開土地棄
    置廢棄物後，即要求甲○○應支付棄置廢棄物之對價，雙方遂
    協議以每車1千元計價，甲○○至109年6月11日止，合計以現
    金及轉帳等方式支付己○○8千元。
  ㈢乙○○於109年6月間，以17萬元之對價，向李建鵬承攬位於新
    北市○○區○里○000號廠房（下稱八里堆廠房）之廢家具、廢
    木材等清除業務，再委由壬○○以每車次（3.5噸貨車）3千元
    之對價載運棄置；壬○○復委請同事戊○○協助，而於同年6月6
    日、9日、11日，分別駕駛車牌號碼000-0000號及KPA-5128
    號營業小貨車，載運上開八里堆廠房內之廢木材等廢棄物至
    老崩山段土地棄置（合計壬○○至八里堆廠房載運2車，但分3
    次至老崩山段土地棄置，戊○○載運1車），壬○○並於同年月1
    2日上班時，支付3千元之報酬予戊○○。
  ㈣庚○○為澄信工程行之負責人，於109年6月間，以3萬3千元之
    對價，承攬可艾事業有限公司（下稱可艾公司）位於臺北市
    ○○區○○○路0段00號9樓之1之室內裝潢拆除工程（含廢棄物清
    運，下稱民權東路拆運工程），並於109年6月29日至7月10
    日期間，駕駛車牌號碼000-0000號自用小貨車，將上址拆除
    後之廢棄物，載運至老崩山段土地及新北市○○區○○段○○○○段
    000地號（位於新北市○○區○○○路000號巷口往內約200公尺處
    ，下稱尖子鹿段土地，所有權人為台灣電力股份有限公司）
    土地棄置（2筆土地各棄置2車）。嗣經新北市政府環境保護
    局（下稱新北環保局）接獲民眾檢舉，會同內政部警政署保
    安警察第七總隊第三大隊至老崩山段土地裝設縮時攝影機蒐
    證，始循線查悉上情。
二、案經內政部警政署保安警察第七總隊第三大隊報告偵辦。
　　　　證據並所犯法條
一、證據清單及待證事實
編號 證據名稱 待證事實 1 被告辛○○於警詢及偵查中之供述 辛○○坦承自89年間起，即四處承攬廢布料之清除業務，原係再轉包委由晉陽環保有限公司清除，然自109年3、4月間起，改以每車（3.5噸貨車）2,500元之對價，委由甲○○清除。 2 被告甲○○於警詢及偵查中之供述及證言 1、甲○○坦承自109年4月中旬開始，受辛○○委託，以每車2,500元之對價，載運廢布料、廢木棧板至老崩山段土地棄置，並點火焚燒。 2、甲○○於109年4月25日、5月1日、8日、6月9日、10日、12日均有駕車至老崩山段土地棄置廢棄物（合計至八里堆廠房載運8車廢棄物，棄置7車於老崩山段土地，並向辛○○收取10車之費用，然並未將其中2車之報酬交付丁○○）。 3、甲○○至老崩山段土地棄置2車廢棄物後，己○○要求每車須支付1千元之對價，甲○○總計交付6千元現金並請友人王詩芸轉帳2千元予己○○。 3 被告丁○○於警詢及偵查中之供述及證言 丁○○坦承受甲○○之託，於109年4月25日、5月8日，與甲○○各自駕駛1台小貨車至八里堆廠房載運廢棄物至老崩山段土地棄置。 4 被告乙○○於警詢及偵查中之供述 1、乙○○坦承犯罪事實㈢之全部犯行。 2、乙○○原交付約定之報酬9千元（每車3千元）予壬○○，壬○○事後退還2千元。 5 被告壬○○於警詢及偵查中之供述 1、乙○○以每車3千元之對價委由壬○○載運廢棄物。 2、係乙○○告知壬○○可至老崩山段土地棄置廢棄物。 3、壬○○分別於109年6月6日、9日、11日，駕駛車牌號碼000-0000號營業小貨車前往老崩山段土地棄置廢棄物，並於6日當天棄置後，以噴槍點火燃燒現場堆置之廢棄物。 6 被告戊○○於警詢及偵查中之供述及證言 壬○○於109年5、6月間，曾請戊○○協助載運2車之廢棄物至老崩山段土地棄置（因第1次載貨地點、載運、棄置之物品不明，故不在本案起訴範圍），第2次載運後隔天上班時，壬○○有交付3千元之報酬予戊○○。 7 被告庚○○於警詢及偵查中之供述 庚○○坦承犯罪事實㈣之全部犯行。 8 被告己○○於警詢及偵查中之供述 1、己○○坦承於109年4、5月間某日，得知甲○○有開車載運廢棄物至老崩山段土地棄置，雙方即互相加line聯繫。 2、己○○有提供其使用之中國信託帳號000000000000號帳戶供甲○○於109年6月11日轉帳2千元。 9 證人即羅雅製衣負責人吳政峯於警詢之證言 吳政峯自106年間起，即以每公斤4.5元之對價，委由辛○○清除廠內產出之廢布料。 10 證人即順紀實業社現場負責人紀福來於警詢之證言 紀福來於109年5月至8月間，以每公斤4.5元之對價，委由辛○○清除廠內產出之廢布料。 11 證人即大明裁剪廠負責人蕭建國於警詢之證言 蕭建國自89年間起，即以每公斤5元之對價，委由辛○○清除廠內產出之廢布料。 12 證人李建鵬於警詢之證言 李建鵬以17萬元之對價，將上開八里堆廠之廢棄物委由乙○○清除。 13 證人即可艾公司負責人羅仲華於警詢之證言 可艾公司以3萬3千元之對價，委由庚○○承攬上開民權東路拆運工程。 14 澄信工程行工程承攬契約書、line對話紀錄截圖2張、尾款收據1張 同上。 15 新北環保局稽查紀錄、縮時攝影機錄影畫面、現場照片 1、109年4月25日、5月1日、8日、6月6日、9日、10日、11日、12日、7月2日等日，均有攝得被告等人駕車至老崩山段土地棄置廢棄物之畫面。 2、老崩山段土地、尖子鹿段土地遭棄置廢棄物之現場情形。 16 己○○上開中國信託帳戶交易明細 甲○○委請友人王詩芸於109年6月11日轉帳2千元至己○○所使用之中國信託帳戶。 17 國泰世華銀行帳號000000000000號帳戶（戶名王詩芸）交易明細 同上。 18 老崩山段土地地籍資料 己○○就老崩山段土地有2分之1之所有權。 19 尖子鹿段土地地籍資料 尖子鹿段土地為台電公司所有。 
二、核被告辛○○、甲○○、丁○○、乙○○、壬○○、戊○○、庚○○等7人
    均係涉犯廢棄物清理法第46條第4款之非法清除廢棄物罪嫌
    ，被告己○○則涉有同法第46條第3款之非法提供土地供人堆
    置廢棄物罪嫌；被告辛○○、甲○○、丁○○3人就犯罪事實㈠，被
    告乙○○、壬○○、戊○○3人就犯罪事實㈢，分別有犯意聯絡、行
    為分擔，請依共同正犯論處。其等所為數次犯行，時間相近
    ，且本案犯行本質上有反覆實施之性質，請以一罪論。被告
    己○○曾因毒品案件，經法院判決處有期徒刑6月確定，甫於1
    09年1月19日執行完畢，其於有期徒刑執行完畢後5年內，故
    意再犯本件有期徒刑以上之罪，有刑案資料查註紀錄表在卷
    可稽，為累犯，請依刑法第47條第1項規定及大法官釋字第7
    75號解釋意旨，審酌加重其刑。被告辛○○、甲○○、乙○○、壬○○、戊○○、庚○○、己○○等7人本案犯罪所得，請依刑法第38
    條之1第1項前段規定宣告沒收；至扣案車牌號碼000-0000號
    自用小貨車，為被告甲○○所有並供本案犯罪所用之工具，請
    依同法第38條第2項前段、第38條之2第2項等規定審酌是否
    宣告沒收。
三、依刑事訴訟法第251條第1項提起公訴。
　　此　致
臺灣士林地方法院
中　　華　　民　　國　 110　　年　　6 　　月　　2 　　日
　　　　　　　　　　　　　　　檢　察　官  江  耀  民
本件正本證明與原本無異　
中　　華　　民　　國　 110　　年　　6 　　月　　9 　　日
　　　　　　　　　　          書　記　官  林  旻  逸　　
附錄本案所犯法條全文
廢棄物清理法第46條
有下列情形之一者，處 1 年以上 5 年以下有期徒刑，得併科新
臺幣 1 千 5 百萬元以下罰金：
一、任意棄置有害事業廢棄物。
二、事業負責人或相關人員未依本法規定之方式貯存、清除、處
    理或再利用廢棄物，致污染環境。
三、未經主管機關許可，提供土地回填、堆置廢棄物。
四、未依第 41 條第 1 項規定領有廢棄物清除、處理許可文件
    ，從事廢棄物貯存、清除、處理，或未依廢棄物清除、處理
    許可文件內容貯存、清除、處理廢棄物。
五、執行機關之人員委託未取得許可文件之業者，清除、處理一
    般廢棄物者；或明知受託人非法清除、處理而仍委託。
六、公民營廢棄物處理機構負責人或相關人員、或執行機關之人
    員未處理廢棄物，開具虛偽證明。